臺灣桃園地方法院民事簡易判決
110年度壢簡字第1078號
原      告  李孟謙  
訴訟代理人  李麗君律師
被      告  孫鴻傑  
上列當事人間請求侵權行為損害賠償事件，原告就本院109年度
壢交簡字第1227號刑事案件提起附帶民事訴訟（109年度壢交簡
附民字第219號），經本院刑事庭裁定移送前來，本院於民國111
年11月2日言詞辯論終結，判決如下：
    主    文
被告應給付原告新臺幣45萬0589元，及自民國109年7月18日起至
清償日止，按年息百分之5計算之利息。
原告其餘之訴駁回。
訴訟費用由被告負擔百分之21，餘由原告負擔。
本判決第1項得假執行。
    事實及理由
壹、程序部分
　　按簡易訴訟之訴狀送達後，原告不得將原訴變更或追加他訴
    ，但擴張或減縮應受判決事項之聲明者，不在此限，民事訴
    訟法第436條第2項適用第255條第1項但書第3款定有明文。
    查原告李孟謙起訴請求訴之聲明原為：被告應給付原告新臺
    幣（下同）562萬8144元，及自起訴狀繕本送達翌日起至清
    償日止，按年息百分之5計算之利息（見本院附民字卷第5頁
    ），嗣於民國111年11月2日本院審理時具狀減縮前開訴之聲
    明請求金額為216萬6819元，其餘不變（見本院壢簡字卷第5
    6頁、第59頁），核為減縮應受判決事項之聲明，應予准許
    。
貳、實體部分
一、原告主張：被告孫鴻傑於108年9月20日凌晨，駕駛其所有之
    車牌號碼000-0000號自用小客車（下稱肇事車輛）沿桃園市
    中壢區福州路由環中東路往中北路方向行駛，於當日0時46
    分許，行經廣州路與福州路之交岔路口時，本應注意車前狀
    況，以便隨時採取必要安全措施，且行經表示警告之閃光黃
    燈號誌交岔路口時，車輛應減速接近，注意安全，小心通過
    ，而依當時天候雨、夜間有照明、柏油路面無缺陷、無障礙
    物及視距良好等情，並無不能注意之情事，被告未注意車前
    狀況，亦未減速通過，即貿然進入上開交岔路口。適原告騎
    乘訴外人李良蕙所有之車牌號碼000-0000號普通重型機車（
    下稱系爭車輛）行駛至該路口，亦未注意車前狀況且未讓行
    駛於幹道之肇事車輛先行，兩車發生碰撞，原告人車倒地後
    ，受有左側股骨轉子粗隆間移位閉鎖性骨折之傷害，系爭車
    輛並有毀損情形。原告因本件交通事故所致體傷及系爭車輛
    車損，支出醫療、醫材及營養品費用17萬6072元、看護費21
    萬5600元、就醫交通費2萬6480元、維修費5萬5160元，並有
    不能工作之損失20萬4810元、勞動力減損68萬8697元之損害
    ，併向被告請求精神慰撫金80萬元，合計216萬6819元。嗣
    訴外人李良蕙將系爭車輛損害賠償請求權利讓與原告。爰依
    民法第184條第1項前段、第184條第2項、第191條之2、第19
    3條第1項、第195條第1項前段之規定，提起本訴。並聲明：
    被告應給付原告216萬6819元，及自起訴狀繕本送達翌日起
    至清償日止，按年息百分之5計算之利息。
二、被告則以：原告請求項目，醫療費用部分，除其中龜鹿膠90
    00元應屬非必要費用外，其餘不爭執；看護費用、交通費用
    及不能工作之損失部分，均不爭執；勞動力減損部分，原告
    最初以天晟醫院診斷減損程度百分之36計算請求金額，經兩
    造合意送請林口長庚醫院鑑定後只剩百分之6，我認為原告
    還年輕，應有機會完全康復至百分之0，故請求無理由。系
    爭車輛修繕費用部分，應計算折舊；精神慰撫金之金額過高
    應予酌減。被告就本件交通事故之發生，雖有未注意車前狀
    況之過失，但應僅負三成肇事責任，被告亦因原告過失傷害
    行為受有頭部挫傷之傷害，支出交通費2000元、肇事車輛維
    修費7萬1800元，復請求精神慰撫金5萬元，合計12萬3800元
    而可抵銷原告之損害賠償金額等語，資為抗辯。並聲明：原
    告之訴駁回。
三、本院得心證之理由
　㈠按因故意或過失，不法侵害他人之權利者，負損害賠償責任
    ；汽車、機車或其他非依軌道行駛之動力車輛，在使用中加
    損害於他人者，駕駛人應賠償因此所生之損害，民法第184
    條第1項前段、第191條之2前段分別定有明文。又汽車行駛
    至交岔路口，其行進、轉彎應遵守燈光號誌之指揮；汽車行
    駛時，駕駛人應注意車前狀況，並隨時採取必要之安全措施
    ；特種閃光號誌閃光黃燈表示「警告」，車輛應減速接近，
    注意安全，小心通過，閃光紅燈表示「停車再開」，車輛應
    減速接近，先停止於交岔路口前，讓幹線道車優先通行後認
    為安全時，方得續行，道路交通安全規則第102條第1項第1
    款、第94條第3項、道路交通標誌標線號誌設置規則第211條
    第1、2款亦有明文。
　㈡查原告疏未注意支道車應讓幹道車先行，亦未注意車前狀況
    ，被告疏未注意行經閃光黃燈號誌之交岔路口應減速通過，
    亦未注意車前狀況，肇致本件交通事故之過失傷害犯行，經
    本院刑事庭以109年度壢交簡字第1227號刑事判決認原告、
    被告均犯過失傷害罪，各處拘役40日，如易科罰金，以新臺
    幣1000元折算1日。被告不服上訴，本院刑事庭以110年度交
    簡上字第186號判決改處被告拘役30日，如易科罰金，以新
    臺幣1000元折算1日確定在案乙情，業經本院依職權調取上
    開刑事卷宗核閱屬實，並有中美健保藥局免用統一發票收據
    、衛生福利部桃園醫院暨新屋分院（下稱部桃新屋分院）醫
    療費用收據及診斷證明書、天成醫療社團法人天晟醫院（下
    稱中壢天晟醫院）醫療費用收據及診斷證明書、天成醫院（
    下稱楊梅天成醫院）醫療費用收據及復健科治療次數明細、
    杏一中壢天晟藥局電子發票證明聯、復興蔘藥行估價單、統
    一發票、大都會計程車線上車資試算資料、巧饌烘焙食品有
    限公司薪資證明、原告兼職108年2月至9月薪資明細表、永
    盛輪業行維修估價單、系爭車輛債權讓與證明書等在卷可稽
    （見本院附民字卷第15頁至第43頁，本院壢簡字卷第12頁、
    第60頁至第66頁），且被告不爭執（見本院壢簡字卷第25頁
    反面、第56頁反面）。是本院綜合本件調查證據之結果及全
    辯論意旨，堪信原告之主張為真實。
　㈢再者，原告騎乘系爭車輛行經上開事故地點時，亦疏未注意
    車前狀況及讓幹道車先行，致兩車發生碰撞等情，為原告所
    自認（見本院壢簡字卷第25頁反面），堪認原告就上開交通
    事故之發生，亦有過失。
　㈣本院考量兩造各自違反注意義務之情節、迴避事故發生之可
    能性後，認原告、被告各應負百分之70、百分之30過失責任
    。從而，兩造之駕駛行為均有過失，又被告就其過失行為致
    原告受有損害，被告自應負損害賠償之責。
  ㈤賠償金額之認定
　  按不法侵害他人之身體或健康者，對於被害人因此喪失或減
    少勞動能力或增加生活上之需要時，應負損害賠償責任；不
    法侵害他人之身體、健康、名譽、自由、信用、隱私、貞操
    ，或不法侵害其他人格法益而情節重大者，被害人雖非財產
    上之損害，亦得請求賠償相當之金額。民法第193條第1項、
    第195條第1項前段分別定有明文。茲就原告各項請求，分述
    如下：
　⒈醫療、醫材及營養品費用，得請求16萬7072元
　⑴原告主張其因被告之過失傷害行為，支出醫療、醫材及營養
    品費用共17萬6072元等語，並提出上開中美健保藥局免用統
    一發票收據、部桃新屋分院醫療費用收據及診斷證明書、中
    壢天晟醫院醫療費用收據及診斷證明書、楊梅天成醫院醫療
    費用收據、杏一中壢天晟藥局電子發票證明聯、復興蔘藥行
    估價單、統一發票為憑，被告除就上開復興蔘藥行估價單記
    載龜鹿膠9000元之金額認非必要費用外（見本院附民字卷第
    29頁，本院壢簡字卷第56頁反面），其餘均不爭執。
　⑵經本院核對原告上開提出之中壢天晟醫院及部桃新屋分院診
    斷證明書後，均查無應服用龜鹿膠輔助病況痊癒之醫囑，且
    原告復未提出其他事證供本院審酌（見本院壢簡字卷第57頁
    ），是被告此部分爭執影屬有理。是原告僅得在扣除龜鹿膠
    後之16萬7072元之範圍內請求被告給付【計算式：000000－0
    000＝167072】，逾此範圍之請求，應屬無憑。
　⒉看護費用，得請求19萬6000元
　⑴原告發生本件交通事故後，於108年9月20日在中壢天晟醫院
    由急診入院接受治療，並於同日接受左側股骨骨折開放性復
    位併內固定內置鈦合金骨板固定手術，後於同年月27日出院
    ，共計住院8日，宜休養5個月專人照顧90日，勿搬重物及劇
    烈運動等情，有前開中壢天晟醫院診斷證明書附卷可證（見
    本院附民字卷第15頁），本院考量原告所受傷勢非輕，且因
    上開傷勢需接受復健治療數個月，而被告對此亦未爭執（見
    本院壢簡字卷第56頁反面），則原告主張住院期間8日及出
    院後90日，共需他人照護98日，應屬有據。
　⑵另親屬代為照顧被害人之起居，固係基於親情，但親屬看護
    所付出之勞力並非不能評價為金錢，雖因二者身分關係而免
    除被害人之支付義務，惟此種基於身分關係之恩惠，自不能
    加惠於加害人，故由親屬看護時雖無現實看護費之支付，仍
    應認被害人受有相當於看護費之損害，得向加害人請求賠償
    ，始符公平原則（最高法院99年度台上字第531號民事判決
    意旨參照）。經查，原告因受上開傷勢而於上開98日期間有
    專人照護之需乙情，業經本院認定如上，而原告於上開期間
    係由親屬進行看護，是原告此部分雖無實際支出看護費用，
    然揆諸上開說明，此種基於身分關係之恩惠，自不能加惠於
    加害人。本院審酌一般醫院看護之通常收費標準之全日看護
    費用雖大多為1日2200元以上，惟照服員之看護費用係含有
    獲利計算之部分，原告既無實際支出看護費用，亦難全以照
    服員之一般薪資採為原告所受之看護費用損害。本院衡量親
    屬照護花費之心力不比照服員少，且原告所受之傷勢為左側
    股骨轉子粗隆間移位閉鎖性骨折，多次進出醫院診療、復建
    ，傷情顯非輕微，再酌以看護人力在市場上一般之薪資行情
    等因素後，認以每日2000元作為計算基準，較為妥適。則原
    告請求被告給付看護費用19萬6000元【計算式：98×2000＝19
    6000】，應屬有據，而應准許。逾此部分之請求，則屬無據
    ，應予駁回。
　⒊就醫交通費用，得請求2萬6480元
　　原告主張其於本件交通事故後，於108年9月至109年2月間至
    中壢天晟醫院就醫5次（來回540元）、部桃新屋分院5次（
    來回850元）、楊梅天成醫院63次（來回310元），共花費計
    程車車資2萬6480元等語（見本院壢簡字卷第58頁反面），
    有上開診斷證明書、醫療費用收據及大都會計程車線上車資
    試算資料為佐（見本院附民字卷第33頁至第37頁），核與原
    告所述相符，且被告不爭執（見本院壢簡字卷第56頁反面）
    ，則原告請求被告給付交通費用2萬6480元，核屬有據，應
    予准許。
　⒋系爭車輛維修費用，得請求5516元
　　負損害賠償責任者，除法律另有規定或契約另有訂定外，應
    回復他方損害發生前之原狀，且債權人得請求支付回復原狀
    所必要之費用，以代回復原狀，民法第213條第1、3項定有
    明文。又物被毀損者，被害人除得依民法第196條行使權利
    外，亦得依第213條第3項請求支付回復原狀所必要之費用（
    最高法院107年度台上字第1618號民事判決參照）。債權人
    所得請求者既為回復原狀之必要費用，倘以修復費用為估定
    其回復原狀費用之標準，則修理材料以新品換舊品時，即應
    予折舊（最高法院96年度台上字第854號民事判決參照）。
    另依行政院所頒之固定資產耐用年數表及固定資產折舊率表
    之規定，機車、電動機車及其他折舊年限為3年，依定率遞
    減折舊率為1000分之536，且其最後1年之折舊額，加歷年折
    舊累計額，其總和不得超過該資產成本原額之10分之9。經
    系爭車輛修理費用總計為5萬5160元（均為零件）乙情，有
    永盛輪業行維修估價單（見本院附民字卷第43頁）在卷可稽
    ，惟零件費用既係以舊換新，即應計算折舊，而系爭車輛為
    普通重型機車，出廠日係105年10月乙節，有公路監理電子
    閘門資料附卷可參（見本院個資卷），系爭車輛至本件交通
    事故發生之108年9月20日止，已使用3年，則揆諸上開折舊
    規定，零件部分費用折舊後之金額應為5516元【計算式：55
    160×1/10＝5516】。從而，原告得請求被告給付系爭車輛之
    必要維修費用應為5516元。逾此部份之請求，則屬無據。
　⒌不能工作之薪資損失，得請求20萬4810元
　  原告於本件交通事故前，任職於巧饌烘焙食品有限公司並另
    有兼職工作，前開事故發生前6個月平均每月薪資為4萬0962
    元乙節，有薪資證明、兼職108年2月至9月薪資明細表等附
    卷可參（見本院附民字卷第39頁、第41頁），且被告不爭執
    （見本院壢簡字卷第25頁反面、第56頁反面）。又參以原告
    於108年9月20日接受左側股骨骨折開放性復位併內固定內置
    鈦合金骨板固定手術後，醫囑即記載：宜休養5個月專人照
    顧90日，勿搬重物及劇烈運動等語，有前開中壢天晟醫院診
    斷證明書附卷為證，核與原告所稱因上開傷勢而無法工作等
    節相符，則原告主張其因前開傷勢自108年9月20日至109年2
    月19日共休養5個月，請求不能工作之損失20萬4810元【計
    算式：40962×5＝204810】，洵屬有據，應予准許。
　⒍勞動力減損，得請求68萬8650元
　⑴原告因本件交通事故受有左側股骨轉子粗隆間移位閉鎖性骨
    折之傷勢乙情，業經本院認定如上，其因上開傷勢而有久站
    、久坐及長距離慢跑，尚有左髖關節輕微活動受限等症，經
    綜合病患賺錢能力、職業及年齡予以調整計算鑑定後，其減
    少勞動能力程度為百分之6乙情，亦有長庚醫療財團法人林
    口長庚紀念醫院（下稱林口長庚醫院）111年6月13日長庚院
    林字第1110550502號函暨勞動力減損比例計算表（見本院壢
    簡字卷第45頁至第46頁）在卷可參，則原告主張其減少之勞
    動能力程度為百分之6乙情，核屬有據。
　⑵按身體或健康受侵害，而減少勞動能力者，其減少及殘存勞
    動能力之價值，應以其能力在通常情形下可能取得之收入為
    標準，即應以其受侵害前之身體健康狀態、教育程度、專門
    技能、社會經驗等方面綜合酌定之（最高法院110年度台上
    字第2340號民事判決參照）。查，原告係87年4月26日出生
    ，於本件交通事故發生時，已年滿21歲，而依勞動基準法第
    54條第1項第1款規定強制退休年齡為65歲，則原告得請求減
    少勞動能力百分之6之期間，應自不能工作損失請求期間末
    日之翌日即109年2月20日起算至其年滿65歲即152年4月26日
    止。而原告每月可受領之薪資為4萬0962元乙情，業經本院
    說明如上，則原告於上開期間喪失勞動能力之損害，依霍夫
    曼式計算法扣除中間利息（首期給付不扣除中間利息）核計
    其金額為新臺幣68萬8650元【計算式：29493×23.00000000+
    (29493×0.00000000)×(23.00000000-00.00000000)=688649.
    0000000000。其中23.00000000為年別單利百分之5第43年霍
    夫曼累計係數，23.00000000為年別單利百分之5第44年霍夫
    曼累計係數，0.00000000為未滿一年部分折算年數之比例(6
    5/365=0.00000000)，整數以下進位】。是原告請求被告賠
    償減少勞動力之損失68萬8650元，為有理由，應予准許。逾
    此部分，則屬無由，應予駁回。
  ⑶被告雖抗辯原告還年輕，前開傷勢再過一段時間應有機會完
    全康復，最終應無勞動力減損等語。惟據前開林口長庚醫院
    鑑定函附之勞動力減損比例計算表，固可得知原告勞動力減
    損百分之6之鑑定結果，已將其於本件交通事故發生時21歲
    之年齡條件納入調整計算，此外，被告復無法提出其他事證
    供本院審酌（見本院壢簡字卷第57頁），則被告上開所辯，
    應屬無據，不足為採。
　⒎精神慰撫金，得請求35萬元
　⑴按不法侵害他人之身體、健康、名譽、自由、信用、隱私、
    貞操，或不法侵害其他人格法益而情節重大者，被害人雖非
    財產上之損害，亦得請求賠償相當之金額，亦為民法第195
    條第1項前段明定。又慰撫金之多寡，應斟酌雙方之身份、
    地位、資力與加害程度，及其他各種情形核定相當之數額，
    該金額是否相當，自應依實際加害情形與被害人所受之痛苦
    及雙方之身份、地位、經濟狀況等關係決定之（最高法院51
    年度台上字第223號判例意旨參照）。
　⑵查被告因前開過失行為致原告受有上開傷害，則原告受有身
    體及精神痛苦，堪可認定，是原告依上開規定請求被告賠償
    慰撫金，自屬有據。本院審酌被告上開之過失情節及原告所
    受傷勢程度，兼衡兩造之智識程度、工作情況、家庭經濟狀
    況及現場的撞擊情況等一切情狀，認原告請求被告賠償精神
    慰撫金以35萬元為適當，應予准許。逾此部分，則屬無由，
    應予駁回。
　⒏綜上，原告因本件侵權行為得請求被告賠償之金額為163萬85
    28元【計算式：167072＋196000＋26480＋5516＋204810＋688650
    ＋350000＝0000000】。
　㈤按損害之發生或擴大，被害人與有過失者，法院得減輕賠償
    金額，民法第217條第1項定有明文。經查，被告應負擔過失
    責任百分之30，原告應負擔與有過失責任百分之70已見前述
    。準此，被告應賠償原告之金額為49萬1558元【計算式：00
    00000×30％＝491558，整數以下四捨五入】。
　㈥被告抗辯抵銷部分
　⒈按二人互負債務，而其給付種類相同，並均屆清償期者，各
    得以其債務，與他方之債務，互為抵銷，民法第334條前段
    定有明文。經查，原告就本件事故發生亦具有過失，業經本
    院認定如上，原告過失行為與肇事車輛受損間具有相當因果
    關係，依上開規定，原告即應負侵權行為損害賠償責任。茲
    就被告請求賠償項目，分述如下：
　⑴交通費用不得請求
　　按當事人主張有利於己之事實者，就其事實有舉證之責任。
    但法律別有規定，或依其情形顯失公平者，不在此限，民事
    訴訟法第277條定有明文。被告雖稱本件交通事故發生後，
    先搭乘計程車至壢新醫院急診就診，再從壢新醫院前往中壢
    天晟醫院探望原告，最後自中壢天晟醫院返回楊梅住處，共
    支出計程車費2000元等語（見本院壢簡字卷第26頁），然未
    能提出任何醫療費用單據或計程車乘車證明供本院查核，自
    難僅以被告空口所述逕認有2000元交通費用之支出，故被告
    上開請求搭乘計程車之交通費用部分，為無理由，應予駁回
    。
　⑵肇事車輛維修費用，得請求3萬8527元
　　依行政院財政部發布之固定資產耐用年數表及固定資產折舊
    率表規定，汽車如非屬運輸業用客車、貨車，耐用年數為5
    年，依定率遞減法每年折舊千分之369，其最後1年之折舊額
    ，加歷年折舊累計額，總和不得超過該資產成本原額之10分
    之9。查，肇事車輛修理費用總計為7萬1800元，其中零件費
    用3萬8000元、工資3萬3800元乙情，有安清汽車修理廠車損
    估價單即統一發票在卷可稽（見本院壢簡字卷第27頁至第29
    頁），而零件費用既係以舊換新，即應計算折舊。又肇事車
    輛為自用小客車，非屬運輸業用客車、貨車，出廠日為104
    年3月乙節，有公路監理電子閘門資料附卷可參（見本院個
    資卷），肇事車輛至本件交通事故發生之108年9月20日止，
    已使用4年7月，則揆諸上開折舊規定，零件扣除折舊後之修
    復費用估定為4727元（計算式詳如附表），另加計工資費用
    3萬3800元，則被告得請求肇事車輛修復之費用應為3萬8527
    元【計算式：4727＋33800＝38527】。
　⑶精神慰撫金，得請求2萬元
　　原告就本件交通事故與有過失，並致被告受有頭部挫傷之傷
    害，已如前述，是被告依民法第195條第1項之規定請求原告
    賠償慰撫金，自屬有據。本院審酌原告於本件交通事故之過
    失情節及被告所受傷勢程度，兼衡兩造之智識程度、工作情
    況、家庭經濟狀況及現場的撞擊情況等一切情狀，認被告請
    求原告賠償精神慰撫金應以2萬元為適當，逾此金額之請求
    ，要難准許。
　⒉另依原告應負擔過失責任百分之70計算，則原告應賠償被告
    之金額為4萬0969元【計算式：（38527＋20000）×70％＝40969
    ，整數以下四捨五入），依上開說明，被告於此範圍內對原
    告主張之抵銷抗辯為有理由，逾此範圍，則無理由。
  ㈦基此，扣除抵銷金額後，被告應賠償原告之金額為45萬0589
    元【計算式：000000－00000＝450589】。
四、末按給付無確定期限者，債務人於債權人得請求給付時，經
    其催告而未為給付，自受催告時起，負遲延責任。其經債權
    人起訴而送達訴狀，或依督促程序送達支付命令，或為其他
    相類之行為者，與催告有同一之效力；又遲延之債務，以支
    付金錢為標的者，債權人得請求依法定利率計算之遲延利息
    ，而應付利息之債務，其利率未經約定，亦無法律可據者，
    週年利率為百分之5，民法第229條第2項、第233條第1項前
    段及第203條分別定有明文。查，本件原告請求被告給付45
    萬0589部分，係以支付金錢為標的，且無確定期限，又未約
    定利息，則被告應自受催告時起，負遲延責任，則原告就上
    述得請求之金額，併請求自起訴狀繕本送達被告之翌日即10
    9年7月18日（見本院附民字卷第47頁）起至清償日止，按年
    息百分之5計算之利息，同為有據。
五、綜上所述，原告依民法第184條第1項前段、第184條第2項、
    第191條之2、第193條第1項、第195條第1項前段之規定，請
    求被告給付如主文第1項所示，為有理由，應予准許。逾此
    範圍之請求，則無理由，應予駁回。
六、本件原告勝訴部分，係就民事訴訟法第427條訴訟適用簡易
    程序所為被告敗訴之判決，依同法第389條第1項第3款之規
    定，應依職權宣告假執行。
七、訴訟費用負擔之依據：民事訴訟法第79條。
中　　華　　民　　國　　111 　年　　12　　月　　 6　　日
                  中壢簡易庭  法  官  林莆晉
以上為正本係照原本作成。
如不服本判決，應於送達後20日內，向本院提出上訴狀並表明上
訴理由，如於本判決宣示後送達前提起上訴者，應於判決送達後
20日內補提上訴理由書（須附繕本）。
如委任律師提起上訴者，應一併繳納上訴審裁判費。
中　　華　　民　　國　　111 　年　　12　　月　　 6　　日
　　　　　　　　　　　　　　　書記官  陳香菱
附表
-----
折舊時間           金額
第1年折舊值        38,000×0.369=14,022
第1年折舊後價值    38,000-14,022=23,978
第2年折舊值        23,978×0.369=8,848
第2年折舊後價值    23,978-8,848=15,130
第3年折舊值        15,130×0.369=5,583
第3年折舊後價值    15,130-5,583=9,547
第4年折舊值        9,547×0.369=3,523
第4年折舊後價值    9,547-3,523=6,024
第5年折舊值        6,024×0.369×(7/12)=1,297
第5年折舊後價值    6,024-1,297=4,727